fi: Aluslautasen toiminnallisuus: Kapillaarimatto; Säiliö; Itsekastelu; Tavallinen; Muu
el: Λειτουργικότητα για το πιατάκι: Τριχοειδές στρώμα; Δεξαμενή; Αυτοποτιζόμενο; Τυπική; Άλλο
hr-HR: Funkcionalnost tanjurića: Kapilarna podloga; Rezervoar; Samostalno zalijevanje; Standardni; Ostalo
bg-BG: Функционалност на подложката: Напоителна подложка; Резервоар; Самополиване; Стандартно; Друго
es: Funcionalidad de la bandeja: Esterilla capilar; Depósito; Autoriego; Estándar; Otros
de: Untertassenfunktion: Kapillarmatte; Reservoir; Selbstbewässerung; Standard; Sonstiges
hu: Csészealj funkcionalitása: Kapilláris szőnyeg; Tartály; Önöntöző; Normál; Egyéb
tr: Altlığın işlevi: Kılcal sulama matı; Su haznesi; Kendinden sulamalı; Standart; Diğer
fr: Fonctionnalité de la soucoupe: Tapis capillaire; Réservoir; Auto-arrosante; Standard; Autre
sv: Funktioner hos underlägg/tallrik: Kapillärmatta; Reservoar; Självvattnande; Standard; Annat
nb: Skålens funksjonalitet: Kapillærmatte; Reservoar; Selvvanning; Standard; Annet
pt-BR: Funcionalidade do pires: Tapete capilar; Reservatório; Autoirrigável; Padrão; Outro
en: Saucer functionality: Capillary mat; Reservoir; Self-watering; Standard; Other
ko: 받침 접시 기능: 모세관 매트; 저수조; 자동 급수; 표준; 기타
ro-RO: Funcționalitatea farfuriei: Covoraș capilar; Rezervor; Autoudare; Standard; Altele
sk-SK: Funkcia tanierika: Kapilárna podložka; Nádrž; Samozavlažovanie; Štandardný; Iné
ja: ソーサーの機能: キャピラリーマット; 貯水; 自動給水; スタンダード; その他
cs: Funkce misky: Kapilární podložka; Nádržka; Samozavlažování; Standardní; Jiné
sl-SI: Funkcionalnost podstavka: Kapilarna podloga; Rezervoar; Samozalivanje; Standarden; Druga
pl: Funkcjonalność spodka: Mata kapilarna; Zbiornik; Samonawadniająca; Standard; Inne
vi: Chức năng của đĩa lót/khay lót: Thảm mao dẫn; Hồ chứa; Tự tưới nước; Tiêu chuẩn; Khác
it: Funzionalità del sottovaso: Tappetino capillare; Serbatoio; Auto-irrigazione; Standard; Altro
zh-CN: 碟子的功能: 毛细吸水垫; 储水槽; 自吸水; 标准; 其他
nl: Schotelfunctionaliteit: Capillaire mat; Reservoir; Zelfbewatering; Standaard; Overig
th: ฟังก์ชันการใช้งานของจานรอง: แผ่นรองกระถางแบบดูดน้ำ; ช่องกักเก็บน้ำสำรอง; ระบบรดน้ำอัตโนมัติ; มาตรฐาน; อื่นๆ
lt-LT: Lėkštės funkcionalumas: Kapiliarinis kilimėlis; Rezervuaras; Savaime laistomas; Standartinis; Kita
ru: Функциональность поддона: Капиллярный мат; Резервуар; Самополив; Стандартный; Другое
da: Underskåls funktionalitet: Kapillærmåtte; Reservoir; Selvvandende; Standard; Andet
pt-PT: Funcionalidade do prato: Tapete capilar; Reservatório; Auto-irrigável; Padrão; Outro
zh-TW: 底盤功能: 毛細管墊; 儲備; 自澆水; 標準; 其他